臺灣高等法院刑事裁定
109年度毒抗字第354號
抗  告  人  
即  被  告  柯俊豪




上列抗告人因違反毒品危害防制條例案件，不服臺灣臺北地方法
院中華民國109年11月23日所為之裁定（109年度毒聲字第195號
），本院裁定如下：
    主  文
抗告駁回。
    理  由
一、原裁定意旨略以：被告甲○○基於施用第二級毒品甲基安非他
    命之犯意，於民國109年8月24日12時許，在新北市○○區○○路
    000號23樓之6住處，以將第二級毒品甲基安非他命放置在玻
    璃球內點火燒烤吸食煙霧之方式，施用第二級毒品甲基安非
    他命1次，嗣於109年8月25日19時50分許，在上址為警查獲
    ，並經被告同意採尿送驗，結果呈甲基安非他命陽性反應等
    事實，業據被告於警詢及偵查中坦承不諱，又有臺北市政府
    警察局偵辦毒品案件尿液檢體委驗單（尿液檢體編號：1475
    82）、台灣尖端先進生技醫藥股份有限公司濫用藥物檢驗報
    告（尿液檢體編號：147582）在卷可稽，復有吸食器3組及
    玻璃球5個扣案可佐，足徵被告上開施用第二級毒品甲基安
    非他命之犯行，堪以認定。又被告前因施用第二級毒品案件
    ，經臺灣板橋地方法院（現更名為臺灣新北地方法院，下稱
    新北地院）以99年度毒聲字第1557號裁定送觀察、勒戒後，
    認無繼續施用毒品傾向，並經臺灣板橋地方法院檢察署（現
    更名為臺灣新北地方檢察署，下稱新北地檢署）檢察官以10
    0年度毒偵字第1670號、第2011號、100年度毒偵緝字第281
    號、第282號為不起訴處分確定。被告係經觀察、勒戒執行
    完畢3年後再犯本案，即應再令入勒戒處所施以觀察、勒戒
    ，不因其間是否另犯該罪經起訴、判刑或執行而受影響。綜
    上，檢察官聲請將被告送觀察、勒戒，經核並無不合，應予
    准許等語。
二、抗告意旨略以：抗告人即被告甲○○（下稱被告）因違反毒品
    危害防制條例案件，經檢察官聲請將被告送觀察、勒戒，惟
    被告在租屋處遭拘提時，警方僅有扣得第三級毒品愷他命2
    包，並無扣得安非他命，安非他命係蕭志偉被拘提時查獲之
    證物，懇請明察云云。
三、犯毒品危害防制條例第10條之罪者，檢察官應聲請法院裁定
    ，或少年法院（地方法院少年法庭）應先裁定，令被告或少
    年入勒戒處所觀察、勒戒，其期間不得逾2月。觀察、勒戒
    後，檢察官或少年法院（地方法院少年法庭）依據勒戒處所
    之陳報，認受觀察、勒戒人無繼續施用毒品傾向者，應即釋
    放，並為不起訴之處分或不付審理之裁定；認受觀察、勒戒
    人有繼續施用毒品傾向者，檢察官應聲請法院裁定或由少年
    法院（地方法院少年法庭）裁定令入戒治處所強制戒治，其
    期間為6個月以上，至無繼續強制戒治之必要為止。但最長
    不得逾1年。依前項規定為觀察、勒戒或強制戒治執行完畢
    釋放後，3年後再犯第10條之罪者，適用前2項之規定，毒品
    危害防制條例第20條第1項、第2項、第3項分別定有明文。
四、經查：
  ㈠被告前因涉嫌違反槍砲彈藥刀械管制條例等案件，經臺灣臺
    北地方檢察署（下稱臺北地檢署）檢察官聲請羈押，並經原
    審法院裁定准予羈押在案。本件臺北地檢署檢察官係於上開
    另案羈押期間之109年10月16日向原審法院聲請裁定將被告
    送勒戒處所觀察、勒戒，嗣被告始因另案於109年10月20日
    起在法務部○○○○○○○執行，有臺北地檢署109年10月16日北檢
    欽雨109毒偵2852字第1099086179號函上法院收文戳、本院
    被告前案紀錄表在卷可考（見臺灣臺北地方法院109年度毒
    聲字第195號卷【下稱原審卷】第5頁、第9至33頁、第41至5
    8頁），是原審法院有管轄權，合先敘明。
　㈡被告於警詢及偵查中已坦承有前揭施用第二級毒品犯行（見
    臺灣臺北地方檢察署109年度毒偵字第2852號卷【下稱毒偵
    卷】第9頁反面、第75頁），且其經警採集之尿液，以酵素
    免疫分析法（EIA）初步檢驗，再以氣相層析質譜儀法（GC/
    MS）確認檢驗結果，均呈現安非他命、甲基安非他命陽性反
    應，有臺北市政府警察局偵辦毒品案件尿液檢體委驗單（尿
    液檢體編號：147582，見毒偵卷第80頁）、台灣尖端先進生
    技醫藥股份有限公司濫用藥物檢驗報告（尿液檢體編號：14
    7582，見毒偵卷第81頁）在卷可稽，並有吸食器3組及玻璃
    球5個扣案可佐，堪認被告有本件施用第二級毒品犯行。又
    被告前因施用第二級毒品案件，經新北地院以99年度毒聲字
    第1557號裁定送觀察、勒戒後，認無繼續施用毒品傾向，並
    經新北地檢署檢察官以100年度毒偵字第1670號、第2011號
    、100年度毒偵緝字第281號、第282號為不起訴處分確定。
    被告係經觀察、勒戒執行完畢3年後再犯本案，即應再令入
    勒戒處所施以觀察、勒戒，不因其間是否另犯該罪經起訴、
    判刑或執行而受影響（最高法院109年度台上大字第3826號
    裁定意旨參照）。原審依檢察官之聲請，裁定令被告入勒戒
    處所觀察、勒戒，經核並無違誤。
五、被告抗告雖以上開情詞置辯，且檢察官聲請書亦有「扣得第
    二級毒品甲基安非他命3包毛重19.32公克」之記載，惟聲請
    意旨關於此揭提及有第二級毒品甲基安非他命扣案部分，業
    經原審敘明依卷存臺北市政府警察局中山分局偵查隊扣押物
    品目錄表所示，僅見有扣案第三級毒品愷他命2包，且經送
    交通部民用航空局航空醫務中心鑑驗後，呈2-Fluorodeschl
    oroketamine成分之第三級毒品，有上開扣押物品目錄表（
    見毒偵卷第34頁）、交通部民用航空局航空醫務中心109年9
    月18日航藥鑑定0000000號毒品鑑定書（見毒偵卷第77頁正
    反面）在卷可參，可見檢察官聲請書所載容有誤會等語，有
    原審裁定在卷可查（見原審卷第63至65頁）；而本件因有被
    告於警詢及偵查中之供述、卷附之前揭臺北市政府警察局偵
    辦毒品案件尿液檢體委驗單（尿液檢體編號：147582）、台
    灣尖端先進生技醫藥股份有限公司濫用藥物檢驗報告（尿液
    檢體編號：147582）、扣案之吸食器3組、玻璃球5個，足認
    被告有本件施用第二級毒品犯行，業已詳述於前（見理由欄
    四），是被告猶執此爭執，指摘原裁定不當，尚非可採，且
    不足援為排除觀察、勒戒之原因。
六、綜上所述，被告抗告意旨以前揭情詞遽對原審裁定而為指摘
    ，尚不足以推翻原裁定之適法性，所提抗告，為無理由，應
    予駁回。
據上論斷，應依刑事訴訟法第412條，裁定如主文。 
中　　華　　民　　國　　110 　年　　1 　　月　　14　　日
                  刑事第三庭    審判長法　官  張惠立
                                      法　官  廖怡貞
                                      法　官  張江澤
以上正本證明與原本無異。
不得再抗告。
                                      書記官  林明慧
中　　華　　民　　國　　110 　年　　1 　　月　　18　　日